Inventaris van het archief van de Commissie voor de Nederlands - Zuid-Afrikaanse Handel, 1908-1941
Nationaal Archief, Den Haag
Tot 1928 hield men ook voor deze series de "AZ" nummering aan. In 1928 splitste men de series correspondentie met de Kamer van Koophandel in een serie met "A.Z." nummering en een serie met "Inl."-nummering ("Inl." = Inlichtingen). In deze laatste serie plaatste men de stukken die handelsbemiddeling tussen Nederland en Zuid-Afrikaanse ondernemingen of handelsinlichtingen betroffen. Het systeem van nummering der stukken bleef hetzelfde; men had nu echter twee series met elk een eigen nummer. Op 1 januari van elk jaar begon men weer met "A.Z. 1" en met "Inl." 1. Bij de briefwisseling met de Kamer van Koophandel te Kaapstad plaatste men achter het nummer bovendien nog een "K".
In de briefwisseling met de Consul-Generaal/Gezant voerde men deze splitsing pas in 1932 in. Tot dat jaar gebruikte men alleen de "A.Z."-nummering.
Op 1 januari 1932 werd de briefwisseling met de Gezant gesplitst in een serie met "A.Z." nummering en een serie met "Inl."-nummering. De stukken betreffende: Aanbestedingen, Handelsbemiddeling en Handelsinlichtingen werden ondergebracht in de serie met "Inl."- nummering. Vanaf maart 1932 werden de drie bovengenoemde onderwerpen niet meer door de Gezant, maar door de pas benoemde agent van de Commissie te Pretoria behandeld. De overige onderwerpen bleven in de serie met "A.Z."-nummering. Beide series werden nader onderverdeeld: In de serie met "A.Z."-nummering werden de ingekomen stukken en de minuten van uitgaande stukken voorzien van een volgnummer in volgorde van hun ontvangst respectievelijk van hun verzending voorafgegaan door "A.Z.". Bij de minuten van uitgaande stukken echter, werd weer een splitsing toegepast tussen minuten van uitgaande stukken aan de Gezant en aan de Agent van de Commissie. Bij de minuten van uitgaande stukken echter, werd weer een splitsing toegepast tussen minuten van uitgaande stukken aan de Gezant en aan de Agent van de Commissie. Bij de minuten van uitgaande stukken aan de Gezant zette men achter "A.Z." nog een ander volgnummer voorafgegaan door "G.P." (= Gezantschap Pretoria). Deze minuten zijn dus genummerd: "A.Z..../G.P....".
Hetzelfde deed men met de minuten van uitgaande stukken aan de Agent van de commissie. Hier plaatste men voor het tweede volgnummer de afkorting "A.C.P." (= Agent van de Commissie te Pretoria). In de serie met "Inl."-nummering paste men eenzelfde systeem van nummering en eenzelfde onderverdeling van de minuten van uitgaande stukken toe. Bij de ingekomen stukken liet men de afkorting "Inl.", voor het volgnummer vaak weg.
Dit systeem van nummering werd in 1935, met het optreden van de Handelsagent voor Nederland te Johannesburg, vervangen. Men keerde weer terug tot het systeem waarbij de ingekomen en minuten van uitgaande stukken genummerd werden in volgorde van hun ontvangst respectievelijk van hun verzending waarbij weer één serie nummers werd aangehouden. Op 1 januari van elk jaar begon men met nummer "1".
Men moet, gezien de ingewikkelde systemen van nummering van de stukken, welhaast concluderen, dat het secretariaat van de commissie agenda's van ingekomen en uitgaande moet hebben bijgehouden; deze zijn echter niet in het archief aangetroffen.
Aanwijzingen voor de gebruiker
Openbaarheidsbeperkingen
Volledig openbaar.
Materiële beperkingen
Het archief kent geen beperkingen voor het raadplegen van stukken als gevolg van slechte materiële staat.
Aanvraaginstructie
Openbare archiefstukken kunnen online worden aangevraagd en gereserveerd. U kunt dit ook via de terminals in de studiezaal van het Nationaal Archief doen. Om te kunnen reserveren dient u de volgende stappen te volgen:
U maakt een profiel aan op www.gahetna.nl, en logt vervolgens in
Via de archiefinventaris (alleen de beschrijvingen met rode nummers) selecteert u het gewenste archiefstuk door op de knop 'Reserveren' te klikken
In het volgende scherm geeft u aan op welke dag u het archiefstuk wilt inzien
Indien u zich bevindt in de studiezaal en een tafelnummer heeft ontvangen kunt u dit nummer vermelden. Als u geen tafelnummer heeft kunt u tafelnummer 777 laten staan
Vervolgens bevestigt u uw reservering door deze te versturen.
Verwant materiaal
Beschikbaarheid van kopieën
De inventarisnummers van dit archief zijn niet in kopievorm beschikbaar.
Beschrijving van de series en archiefbestanddelen
- COMMISSIE TOT HET HOUDEN EENER TENTOONSTELLING VAN ZUID-AFRIKAANSCHE PRODUCTEN IN AMSTERDAM 1907 - 1908, A.
  - Stukken betreffende de organisatie van de tentoonstelling van Zuid-Afrikaanse producten in Amsterdam., 1906-1907; 1-5; 5 omslagen
    - 1906 december - 1907 januari, 1
    - 1907 februari, 2
    - 1907 maart, 3
    - 1907 april, 4
    - 1907 mei - juli, 5
  - Minuten en concepten van uitgaande stukken betreffende de organisatie van de tentoonstelling., 1907 februari - maart; 6; 1 omslag
  - Ingekomen stukken betreffende de bijwoning van de opening, c.q. het bezoeken van de tentoonstelling door verschillende personen., 1907 maart - april; 7; 1 omslag
  - Stukken betreffende de beoordeling door verschillende makelaars van de tentoongestelde producten., 1907 maart - mei; 8; 1 omslag
  - Concepten van het verslag betreffende de te Amsterdam gehouden tentoonstelling, met briefwisseling., 1907 augustus - december; 9; 1 pak
  - Verzamelde documentatie, gebruikt voor de samenstelling van het verslag., 1906-1907; 10; 1 omslag
  - Nederlandse en Zuid-Afrikaanse tijdschriften en knipsels met artikelen betreffende de tentoonstelling., 1907 maart - april; 11; 1 pak
  - Stukken betreffende het plan tot oprichting van een "Commissie voor den Nederlandsch-Zuid-Afrikaanschen Handel"., 1907 december; 12; 1 omslag
- COMMISSIE VOOR DEN NEDERLANDSCH - ZUID-AFRIKAANSCHEN HANDEL 1908 - 1941, B.
  - Algemeen, B.1.
    - Notulen, B.1.1.
      - Notulenboeken van de Algemene Vergaderingen van de Commissie., 1908-1940; ---; 9 delen
        Deze registers berusten bij de Nederlands-Zuid-Afrikaanse Vereniging te Amsterdam.
        - 1908-1911, ---
        - 1911-1915, ---
        - 1915-1918, ---
        - 1918-1922, ---
        - 1922-1927, ---
        - 1927-1930, ---
        - 1930-1932, ---
        - 1933-1937, ---
        - 1937-1940, ---
      - Notulen van de 108e, 117e-118e, 124e-132e en de 135e Algemene Vergaderingen van de Commissie, afschriften en concepten, met enkele agenda's., 1926, 1929-1935; 13; 1 omslag
        De exemplaren van de notulen over 1931-1934 zijn afkomstig van de secretaris van de Commissie, mr. H.C. Obreen. In het archief van het ministerie van Economische Zaken, Directie Handel en Nijverheid 1905-1943, inv.nr. 4360.09 bevinden zich kopieën van de notulen van de 8e, 13e en de 16e Algemene Vergadering van de Commissie (1908-1910), alsmede agenda's voor de vergaderingen in de jaren 1911-1917.
    - Briefwisseling, B.1.2.
      Bij de Nederlands-Zuid-Afrikaanse Vereniging te Amsterdam berust eveneens briefwisseling over de jaren 1915-1936.
      - "Algemeene Correspondentie", ingekomen - en minuten van uitgaande stukken, met bijlagen., 1911-1914; 14-16; 3 pakken
        - nrs. 1 - 282, (1911-1913), 1914 januari - maart, 14
        - nrs. 283 - 560, 1914 april - juni, 15
        - nrs. 566 - 1219, 1914 juli - december, 16
      - "Algemeene Zaken", ingekomen - en minuten van uitgaande stukken, met bijlagen., 1928-1931; 17-28; 11 pakken
        - nrs. AZ 3 - AZ 888, 1928 januari - juni, 17
        - nrs. AZ 889 - AZ 1287, 1928 juli - september, 18
        - nrs. AZ 1288 - AZ 2027, 1928 oktober - december, 19
        - nrs. AZ 1a - 870, 1929 januari - mei, 20
        - nrs. AZ 874 - AZ 1600, 1929 juni - september, 21
        - nrs. AZ 6 - AZ 645, 1930 januari - maart, 22
        - nrs. AZ 647 - AZ 1462, 1930 april - juli, 23
        - nrs. AZ 1463 - AZ 1881, 1930 augustus - september, 24
        - nrs. AZ 1882 - AZ 2451, 1930 oktober - december, 25
        - nrs. AZ 801 - AZ 1310, 1931 april - juni, 26
        - nrs. AZ 1311 - AZ 2060, 1931 juli - september, 27
        - nrs. AZ 2062 - AZ 2803, 1931 oktober - december, 28
      - Ingekomen - en minuten van uitgaande stukken, alfabetisch geordend op correspondent, met bijlagen., 1932; 29-34; 3 pakken
        Zie voor een specificatie van de correspondenten de bijlagen III-VIII.
        - A - D, 29
          Bevat correspondentie van de volgende personen en instellingen:
          Afdeeling Handel van het Departement van Landbouw, Nijverheid en Handel te Buitenzorg
          N.V. Alberdingk's Oliefabrieken v/h F. Alberdingk en Zonen te Amsterdam
          Th.J. Grupping, Secretaris van de Algemene Juweliers-Vereniging te Amsterdam, 1 stuk
          N.V. Alkmaarse IJzer- en Metaalgieterij Voormeer te Alkmaar en Merrem en la Porte N.V. te Amsterdam
          N.V. In- en Export Maatschappij "Amsterdam" te Amsterdam
          De "Amsterdamsch Droogdok-Maatschappij N.V." te Amsterdam
          "N.V. "Asto", Algemeene Signaal- en Telefoonbouwonderneming" te 's-Gravenhage, 1 stuk
          De redactie van "De Auto", Officieel Orgaan van de Koninklijke Nederlandse Automobielclub te 's-Gravenhage, 1 stuk
          De "Algemeene Vruchten Import Maatschappij N.V. te Rotterdam en A. Grelinger, directeur der A.V.I.M."
          M. Barendsen te Heemstede
          Stoomverffabriek "Batouwe" te Culemborg
          Bedankbrieven voor de toezending van het jaarverslag van de Commissie
          Dr. H. van Beeck Vollenhoven, lid van de Commissie te Amsterdam
          J. Beek te Amsterdam
          K.F. van den Berg te Driebergen, voorzitter van de Commissie
          N.V. Wollenstoffenfabrieken van L.E. van den Bergh te Tilburg
          Mr. W. Roosegaarde Bisschop, secretaris van de Commissie te Londen
          H.M. Boelen te Amsterdam
          N.V. Noord-Hollandse Asbestfabriek v/h J. de Boer en Co. te Amsterdam
          M. Bouts' Verf- en Glasindustrie N.V. te Blerick, 1 stuk
          De Secretaris van het uitvoerend comité van de Brabantsche Industriedagen te Breda
          N.V. Machinefabriek "Breda" v/h Backer en Rueb te Breda
          D. Breekland en Co. te Enschede, 1 stuk
          N.V. Koninklijke Pharmaceutische Fabrieken v/h Brocades-Stheeman en Pharmacia te Amsterdam
          Ministerie van Buitenlandse Zaken te 's-Gravenhage
          Mr. L. Polak, Chef van het Bureau voor de Fabrieks- en Handelsmerken, te 's-Gravenhage, 1 stuk
          Vereeniging "Bureau voor Handelsinlichtingen" te Amsterdam
          N.V. Drukkerij en Uitgeverij J.H. de Bussy te Amsterdam
          Centraal Bureau voor de Statistiek te 's-Gravenhage
          Centraal Kantoor voor de Statistiek te Batavia
          N.V. Comfin, Handels- en Financierings Maatschappij te Amsterdam
          Administration of The Commercial Bulletin te Cape Town, 1 stuk
          N.V. Continental Radiatorenfabriek te Bussum
          Crans en Co. te 's-Gravenhage, 1 stuk
          Nederlandse Consulaten te Windhoek, Johannesburg, Kaapstad, Durban en Mombassa
          Ir. J.P. Delprat, lid van de Commissie te Hilversum
          Dent en Goodwin te Kaapstad
          N.V. Wollenstoffenfabriek Gebr. Diepen te Tilburg, 1 stuk
          N.V. IJzergieterij en Emailleerfabrieken Firma Diepenbrock en Reigers te Ulft, 1 stuk
          G. Dikkers en Co. te Hengelo
          Cultuur-Maatschappij Djolotigo te Hilversum
          Anchor Soap Works Ltd. late Dobbelman Bros. te Nijmegen
          N.V. Electromotorenfabriek "Dordt" te Dordrecht
          Diverse ondernemingen betreffende het bezoek van Dr. J.H. Dobson uit Johannesburg aan Nederland
          Dowson en Dobson Ltd. te Johannesburg, 1 stuk
          N.V. Machinefabriek Du Croo en Brauns te Amsterdam
          N.V. Oliefabrieken R. Duyvis Jz. te Koog aan de Zaan
        - E - G, 30
          Economisch-Weekblad voor Nederlandsch-Indië te Batavia
          Ministerie van Economische Zaken en Arbeid te 's-Gravenhage
          N.V. Emaline-Fabrieken te 's-Gravenhage
          Verkoopassociatie Enci-IJmuiden N.V. te Amsterdam
          N.V. H. Englebert's Automobielhandel te 's-Gravenhage
          N.V. "Erdo" te Rotterdam
          "Esquenet et Fils" te Coyghem (België)
          Firma Everts & van der Weyden te Helmond
          H.A. Evertsen Jr. te Bunnik
          N.V. Fabriek voor Metaal-Preserven te Rotterdam
          Federatie van Nederlandse Kamers van Koophandel in het Buitenland
          Maatschappij voor Scheeps- en Werktuigbouw "Fijenoord" N.V., N.V. Wilton's Machinefabriek en Scheepswerf te Rotterdam
          N.V. Haarlemsche Machinefabriek v/h Gebr. Figee te Haarlem
          Vereeniging van Fabrikanten op electrotechnisch gebied in Nederland (F.O.E.G.I.N.) te Utrecht, 1 stuk
          N.V. Groninger Rijwielenfabriek A. Fongers te Groningen
          K. Fuite Klz. te Genemuiden, 1 stuk
          Chemische Fabriek Dr. A.L.C. Furnée te 's-Gravenhage, 1 stuk
          Koninklijke Papierfabrieken Van Gelder Zonen te Amsterdam
          G.Ph. van Gelder te Rotterdam, 1 stuk
          N.V. Geveke en Co's Technisch Bureau te Amsterdam, 1 stuk
          Gezantschap van de Unie van Zuid-Afrika te 's-Gravenhage
          Mr. J. Gnodde te Aerdenhout
          J.L. de Groot te Kampen
          N.V. E. Grupe te 's-Gravenhage
          N.V. Werf Gusto v/h Firma A.F. Smulders te Schiedam
        - H - K, 31
          Koninklijke Nederlandsche Lood- en Zinkpletterijen v/h A.D. Hamburger te Utrecht, 1 stuk
          Firma J.B. Hammers en Co. te Kampen
          L. Hanlo te Emmerich, 1 stuk
          D.W.F. 't Hart te 's-Gravenhage
          N.V. Handelsmaatschappij en Apparatenindustrie te Amersfoort
          Havenbedrijf der Gemeente Rotterdam te Rotterdam
          N.V. Hazemeyer te Hengelo
          Heemaf N.V. te Hengelo
          N.V. Machinefabriek Hensen te Rotterdam
          F.K.J. Heringa, Raadadviseur aan het ministerie van Economische Zaken en Arbeid te 's-Gravenhage
          N.V. 's Hertogenbosche Capsulefabriek v/h Falk Lewin te 's-Hertogenbosch
          J.B. van Heijst en Zonen, Fabrieken Van Stamp- en Perswerken, te 's-Gravenhage
          N.V. Eerste Haarlemsche Stoomververij en Chemische Wasscherij v/h C. Hoeing, Firma Schenk te Haarlem
          Dr. L.C. Hofmann te 's-Gravenhage
          Directie en Agentuur Maatschappij "Holland-Afrika Lijn" N.V. te Amsterdam
          N.V. Hollandsche Asbest-Maatschappij, v/h van der Linden en Veldhuis te Rotterdam
          N.V. Machinefabriek "Hoogenlande" v/h Pannevis en Zoon te Utrecht
          N.V. Holland Zuid-Afrika Agenturen Maatschappij te Hilversum
          N.V. Hollandsch Wolweverij en Ververij, v/h F.W. Hulshoff Pol en Co. te Hengelo
          Zeepfabriek Hustinx C.V. te Maastricht
          N.V. Internationale Gewapendbeton Bouw te Breda
          N.V. Machinefabriek "Jaffa" v/h Louis Smulders en Co. te Utrecht, 1 stuk
          Z. Jongstra te Bussum
          N.V. Fabriek van Stoom- en Andere Werktuigen Hk. Jonker en Zoon te Amsterdam
          Kamer van Koophandel en Fabrieken te Amsterdam
          Kamer van Koophandel en Fabrieken, Afdeeling Handelsregister, te Deventer, 1 stuk
          Kamer van Koophandel en Fabrieken voor Oostelijk Noordbrabant te Eindhoven
          Diverse Kamers van Koophandel en Rijksnijverheidsconsulenten, 1 stuk
          Secretaris der Kamer van Koophandel en Fabrieken voor Haarlem en Omstreken te Haarlem, 1 stuk
          Kamer van Koophandel en Fabrieken voor Twente te Hengelo
          Kamer van Koophandel en Fabrieken voor Tilburg en Omstreken te Tilburg
          Kamer van Koophandel en Fabrieken voor het gebied Utrecht te Utrecht, 1 stuk
          N.V. Sociëteit voor Chemische Industrie "Katwijk" te Katwijk aan Zee
          Th.J.B. Kessler te Soest
          Klingelnberg-Fijnwerk N.V. te Rotterdam
          N.V. Uitgevers-Maatschappij AE.E. Kluwer te Deventer, 1 stuk
          De Kock & Van Heel te Amsterdam
          Koninklijke Bibliotheek te 's-Gravenhage
          Secretariën van H.M. de Koningin, H.M. de Koningin-Moeder en Z.K.H. De Prins der Nederlanden, Hertog van Mecklenburg
          Koninklijke Luchtvaartmaatschappij voor Nederland en Koloniën N.V. te 's-Gravenhage
          Koninklijke Nederlandsche Hoogovens en Staalfabrieken N.V. te IJmuiden
          N.V. Koninklijke Paketvaart Maatschappij te Amsterdam
          Koninklijke Vereenigde Tapijtfabrieken te Rotterdam
          Jhr. ir. C.L.C. van Kretschmar van Veen, lid van de Commissie, te 's-Gravenhage
          E.R. Kuiper te Rohel (bij Buitenpost)
          C.H. Buschmann, Directeur der Eerste Nederlandsche Coöperatieve Kunstmestfabriek te Vlaardingen, 1 stuk
          Kuyper van Dam & Smeer te Rotterdam
        - L - N, 32
          M. Lam Jr. te Amsterdam
          E. de Lange & Zn. te Genemuiden
          N.V. Lankhorst Touwfabrieken te Sneek
          Leden van de Commissie en aan F.K.J. Heringa
          Van der Lee, Touwfabrikant te Oudewater, 1 stuk
          Scheepswerf en Machinefabriek "De Liesbosch" te Utrecht
          N.V. Constructie-Werkplaats "Limburg" te Hoensbroek
          Lippmann, Rhosenthal en Co. te Amsterdam
          N.V. Maatschappij voor Zwavel-zuurbereiding v/h G.T. Ketjen & Co. te Amsterdam
          N.V. Handelsvennootschap v/h Maintz & Co. te Amsterdam
          Mr. W.C. Mees, lid van de Commissie, te Rotterdam
          N.V. De Meteoor te De Steeg, 1 stuk
          Hotel M‚tropole te Brussel, 1 stuk
          Firma Th.H. van der Meulen te Leeuwarden
          Nederlandsche Pettenfabriek J.P. Mol te Breda, 1 stuk
          N.V. Sociëteit ter Vervaardiging van Vernissen en Verfwaren Molyn & Co. te Rotterdam
          Porseleinfabriek "Mosa" te Maastricht
          Nederlandsche Staalfabrieken v/h J.M. de Muinck Keizer N.V. te Utrecht
          N.V. A. en N. Mutsaerts' Wollenstoffenfabrieken te Tilburg
          Nederlandsch-Amerikaanse Kamer van Koophandel te Amsterdam
          Nederlandsche Bank voor Zuid-Afrika N.V. te Amsterdam
          Nederlandsche Dok Maatschappij N.V. te Amsterdam
          Vereeniging "Nederlandsch Fabrikaat" te 's-Gravenhage
          N.V. Nederlandsche Instrumenten Compagnie "Nedinsco" te 's-Gravenhage
          Nederlandsche Kamer van Koophandel in België te Brussel
          N.V. Nederlandsche Kabelfabriek te Delft
          Nederlandsche Maatschappij voor Nijverheid en Handel te Haarlem
          N.V. Nederlandsche Scheepsbouw Maatschappij te Amsterdam
          Nederlandsche Vereeniging te Johannesburg
          Nederlandsche Wol Maatschappij N.V. te Amsterdam
          Nederlandsch-Zuid-Afrikaanse Vereeniging te Amsterdam
          "NEFA", Nederlandsche Fabriek ter Vervaardiging van Automatisch Gelaschte NefaBalken te 's-Gravenhage
          Administration of the Netherlands Colonial Trade Review te San Francisco, 1 stuk
          Administratie der Nieuwe Rotterdamsche Courant te 's-Gravenhage, 1 stuk
          N.V. Norit-Vereeniging, Verkoop Centrale te Amsterdam
          N.V. Noury en Van Der Lande's Chemische Industrie te Deventer
          Nijverheidsraad te 's-Gravenhage
        - O - S, 33
          N.V. Observator te Rotterdam
          Oppenheim & Van Till te 's-Gravenhage
          Oversea Trade Organisor te Amsterdam
          J.A. van Wulfften Palthe te 's-Gravenhage
          W.K.E.A. Par‚ te Rotterdam
          N.V. Pletterij v/h L.J. Enthoven & Cie. te Delft
          N.V. Philips' Gloeilampenfabrieken te Eindhoven
          Prof. dr. J.W. Pont, lid van de Commissie, te Bussum
          Post- en Telegraafkantoor te 's-Gravenhage
          Prinsen's Metaalwarenfabriek v/h N.V. Enorga te Bunnik
          J.D.D. Pruissen, lid van de Commissie, te Amsterdam
          N.V. Textielfabrieken H. van Puijenbroek te Goirle
          N.V. Radiatoren Handelsmaatschappij te Amsterdam
          N.V. Machinefabriek "Reineveld" te Delft
          Mr. dr. L.F.H. Regout, lid van de Commissie, te Meerssen
          Joh. Rhoen te Bergen op Zoom
          Ruys & Co. te 's-Gravenhage, 1 stuk
          Rijksnijverheidsconsulenten te Tilburg, Deventer en 's-Gravenhage
          Rijksgebouwendienst te 's-Gravenhage
          Rijksnijverheidsdienst te 's-Gravenhage
          N.V. de Koninklijke Maatschappij "De Schelde" te Vlissingen
          N.V. Eindhovensche Trijpfabrieken Schellens & Marto te Eindhoven
          N.V. Transportwerktuigen- en Machinefabriek v/h G.B. Sanders & Zoon te Enschede
          Handelscommissaris voor de Unie van Zuid-Afrika voor Nederland te Rotterdam
          Firma Schmidt & van Nordens Constructiewerkplaatsen te 's-Gravenhage
          N.V. Katoenmaatschappij v/h Gebr. Scholten & Compagnie te Almelo
          N.V. W. Schotte & Zonen's Kurkenfabriek te Amsterdam
          N.V. Hermann A. Schreuder & Co. te Schoonhoven, 1 stuk
          N.V. Willem Smit & Co's Tranformatorenfabriek te Nijmegen
          Chemische Fabriek Wed. P. Smits & Zoon, te Utrecht
          Hoofdredactie van het Soerabajaasch-Handelsblad te Soerabaja, 1 stuk
          N.V. Spoorwegmateriaal en IJzerconstructie SPOORIJZER te Delft
          N.V. Standaart's Orgelfabrieken te Schiedam
          Stalen Steiger Verhuur Onderneming Patent "Stift" te 's-Gravenhage
          W.J. Stokvis' Koninklijke Fabriek van Metaalwerken N.V. te Arnhem
          N.V. Superol te Beverwijk
          N.V. Machinefabriek Gebr. Stork & Co. te Hengelo en het Verkoopkantoor der Machinefabriek Gebr. Stork & Co. N.V. te Amsterdam
          N.V. Cornelis Swarttouw's Constructiewerkplaatsen & Machinefabriek te Schiedam
        - T - Z, 34
          N.V. Teerbedrijf Uithoorn (T.E.B.U.) te Uithoorn
          Hoofdingenieur-Directeur der Telegrafie en Telefonie te 's-Gravenhage
          Firma M. Themans & Co. te Rotterdam
          Firma J.H. Tieman & Co. te Amsterdam
          R. Turkstra, tijdelijk te Düsseldorf
          N.V. Metaaldraadweverij "Twente" te Hengelo
          Centraal Bureau voor Persinlichtingen te Amsterdam
          N.V. Maatschappij De Veluwe, Verffabriek te Nunspeet
          Vereenigde Nederlandsche Tapijtindustrie te Hilversum
          Verbond van Nederlandsche Werkgevers te 's-Gravenhage
          N.V. Vereenigde Glasfabrieken te Schiedam
          Vereeniging voor de Theecultuur in Nederlandsch-Indië te Amsterdam
          N.V. Vereenigde Touwfabrieken te Rotterdam, 1 stuk
          A. Verwiel te Waalwijk, 1 stuk
          N.V. Vernis- en Verffabriek v/h H. Vettewinkel & Zonen te Amsterdam
          N.V. Lakfabriek en Export-Maatschappij v/h Jacob Vis Pz. te Zaandijk
          F.C.E. Visscher te Utrecht
          N.V. Vissers & Eycken's Textiel-Maatschappij te Geldrop
          N.V. Drukkerij en Uitgevers-Maatschappij "De Vlijt" te Arnhem
          H.C. de Vogel te Haarlem
          "Die Volkstem" te Pretoria
          N.V. Stoomolieslagerij en Graanhandel van J. van Vollenhoven te Amersfoort
          N.V. Rubberfabriek "Vredestein" te Loosduinen
          N.V. de Vries Robbé‚ & Co. te Gorinchem
          N.V. De Vereenigde IJzerfabrieken "De Vijf" te Doetinchem
          Werf Conrad N.V. Scheepswerf en Werktuigenfabriek te Haarlem
          N.V. Nederlandsche Fabriek van Werktuigen voor Landbouw en Vervening, Machinefabriek "Werkland" te Nieuw-Weerdinge
          N.V. A.L.J. Wernink's Glashandel te Deventer
          Firma J.H. Wigleven te Rotterdam
          J.J.M. van den Wildenberg te Bandoeng
          N.V. Wollenstoffen Industrie te Geldrop
          Werkspoor N.V. te Amsterdam
          H.A. van Ysselsteijn, Onder-Voorzitter van de Commissie, te 's-Gravenhage
          D. van Zaane te Rotterdam
          Redactie van het Maandblad "Zuid-Afrika" te Amsterdam
          H.J. Zuiderhoek, Agent te Amsterdam, 1 stuk
      - Correspondentie met de consul-generaal, later buitengewoon gezant en gevolmachtigd minister der Nederlanden te Pretoria, met bijlagen., 1923-1930; 35-46; 5 omslagen en 7 pakken
        In december 1929 werd de Consul-Generaal verheven tot Buitengewoon Gezant en Gevolmachtigd Minister.